臺灣高等法院高雄分院刑事判決
110年度上訴字第765號
上  訴  人
即  被  告  郭春風



選任辯護人  朱淑娟律師
上  訴  人
即  被  告  陳俊嘉






指定辯護人  余景登律師
上列上訴人因違反槍砲彈藥刀械管制條例案件，不服臺灣橋頭地
方法院109 年度訴字第30號，中華民國110 年2 月19日第一審判
決（起訴案號：臺灣橋頭地方檢察署108 年度偵字第8901、1037
9 、11690 號），提起上訴，本院判決如下：
    主  文
原判決撤銷。
郭春風犯非法寄藏手槍罪，處有期徒刑伍年玖月，併科罰金新臺
幣拾貳萬元，罰金如易服勞役，以新臺幣壹仟元折算壹日。
陳俊嘉犯非法持有手槍罪，累犯，處有期徒刑陸年，併科罰金新
臺幣拾伍萬元，罰金如易服勞役，以新臺幣壹仟元折算壹日。
扣案如附表一編號1至3、5所示之物均沒收。
    事  實
一、陳俊嘉、郭春風均明知制式手槍、可發射子彈具有殺傷力之
    改造槍枝及子彈，均屬槍砲彈藥刀械管制條例所列管之物品
    ，未經許可不得非法持有、寄藏，陳俊嘉竟基於持有制式手
    槍、可發射子彈具有殺傷力之槍枝及子彈之犯意，自民國10
    5年12月21日起，因整理其父陳太平之遺物，取得如附表一
    編號3所示之制式手槍1把、如附表一編號1、2、5所示之可
    發射子彈具有殺傷力之改造手槍共3把，及如附表一編號7所
    示之其中具殺傷力子彈共19顆（下稱系爭槍彈），而自斯時
    起非法持有前開槍彈；郭春風則基於寄藏制式手槍、可發射
    子彈具有殺傷力之槍枝及子彈之犯意，自108年7月17日前之
    同年間某日起受陳俊嘉委託，而將系爭槍彈寄藏在其位於高
    雄市○○區○○路000號4樓之5住處房間內。嗣經警於108年8月8
    日上午10時55分許，持原審法院法官核發之搜索票至郭春風
    前揭土庫路住處執行搜索，在其房間扣得陳俊嘉所有如附表
    一編號1至8、郭春風所有如附表一編號9、10所示之物。
二、案經高雄市政府警察局刑事警察大隊報告臺灣橋頭地方檢察
    署檢察官偵查起訴。
    理  由
壹、證據能力方面：
一、按因監聽係政府機關依據通訊保障及監察法之授權所為截取
    他人通訊內容之強制處分，必須符合所列舉之得受監察之犯
    罪與受監察者之要件，始為合法。然偵查作為屬於浮動之狀
    態，偵查機關於執行監聽時未必能保證獲得所受監察罪名之
    資料，自亦無從事先預測或控制監聽所可能擴及之範圍。因
    此，在監聽過程中時而會發生得知「另案」之通訊內容。此
    「另案監聽」所取得之證據，如若係執行監聽機關自始即偽
    以有本案監聽之罪名而聲請核發通訊監察書，於其監聽過程
    中發現另案之證據者，因該監聽自始即不符正當法律程序，
    且執行機關之惡性重大，則其所取得之監聽資料及所衍生之
    證據，悉應予絕對排除，不得作為另案之證據使用。倘若屬
    於本案依法定程序監聽中偶然獲得之另案證據，即在通訊監
    察過程中，得知在本案通訊監察目的範圍以外之通訊內容，
    此種監察所得與本案無關之通訊內容，如涉及受監察人以外
    之人是否另有其他犯罪嫌疑時，依通訊保障及監察法第18條
    之1第1項之規定，不得作為證據；但如於發現後7日內補行
    陳報法院，並經法院審查認可，則得作為證據。查附表二所
    示通訊監察譯文，係因證人葉○麟涉嫌販賣毒品違反毒品危
    害防制條例案件而為警實施通訊監察所得，業經本院核閱原
    審法院108年度聲監續字第433號案卷無訛，是對被告郭春風
    而言，自屬因其他案件所取得內容之「另案監聽」；又警方
    於108年7月17日監聽取得上開對話錄音，而於同月26日函請
    臺灣橋頭地方檢察署檢察官向原審法院報請證據認可，檢察
    官於同月30日聲請法院審核認可，經原審法院於同年8月7日
    以橋院秋刑108聲監可94字第287號函認可等情，亦經本院核
    閱原審法院108年度聲監可字第94號案卷明確，則檢察官自
    發現附表二所示通訊監察內容至陳報法院認可之時間已逾通
    訊保障及監察法第18條之1第1項規定之「7日」，固可認定
    ，但通訊保障及監察法第18條之1第1項本文之規定，並未排
    除刑事訴訟法第158條之4權衡原則之適用，本院斟酌執行機
    關前開監聽係著重在證人葉○麟有無違反毒品危害防制條例
    之偵查，並非利用他案合法監聽時而有意附帶達到監聽被告
    郭春風之目的，其陳報法院審查逾期又無何故意不陳報或逾
    期陳報審查之情事；而違反槍砲彈藥刀械管制條例第7條、
    第8條本屬通訊保障及監察法第6條第1項所得實施通訊監察
    之罪名，且非法持有槍枝對於民眾之人身安全、社會秩序均
    屬重大之危害，是執行機關如依法定程序陳報法院審查認可
    ，依形式觀之，法院應無不予認可之理由，且除該監察所得
    內容，卷內亦有其他客觀證據足以證明被告郭春風確實持有
    如事實欄所示之槍枝，是採用附表二所示通訊監察譯文佐
    證被告郭春風之犯罪事實，對於被告郭春風訴訟上防禦並無
    明顯不利益之情形，基於另案扣押相同之法理及善意例外原
    則，本院審酌附表二通訊監察取得時之情況，並無違法取證
    之情形，其內容又與本案有關聯性，爰認經原審勘驗通訊監
    察錄音內容所得之附表二所示之通訊監察譯文應有證據能力
    。上訴人即被告郭春風（下稱被告郭春風）及其辯護人主張
    因前開監察錄音陳報不合法，故該監察錄音及所衍生之譯文
    ，及被告郭春風全部警詢、偵訊、羈押訊問、原審訊問中有
    關通訊監察錄音之陳述，暨證人葉○麟偵訊有關通訊監察錄
    音部分之陳述，均無證據能力，並無可採。
二、證人葉○麟（確實姓名詳卷）、李修儀警詢之陳述，未經本
    院執之作為認定被告郭春風犯罪事實認定之證據，不予贅述
    其證據能力。
三、另檢察官與被告郭春風、上訴人即被告陳俊嘉（下稱被告陳
    俊嘉）及其等之辯護人，於本院準備程序時就本判決後引之
    各項證據（含傳聞證據、非傳聞證據及符合法定傳聞法則例
    外之證據）之證據能力，除被告郭春風及其辯護人有爭執之
    上開部分外，餘均同意有證據能力（見本院卷第161 至166
    頁），且於本院言詞辯論終結前，其等對於卷附上開爭執部
    分以外之具有傳聞證據性質之證據，既均已知其情，而未聲
    明異議，本院認除上開爭執部分已敘明如上外，其他卷附具
    有傳聞證據性質之證據，並無任何違法取證之不適當情形，
    以之作為證據使用係屬適當，自得採為認定事實之證據。
貳、實體方面：
一、認定犯罪事實所憑之證據及理由：訊據被告陳俊嘉對於上揭
    犯罪事實坦承不諱；被告郭春風固不否認員警有於108 年8 
    月8 日上午10時55分許，在其上開土庫路住處執行搜索，扣
    得如附表一所示之物，然矢口否認其有何為被告陳俊嘉寄藏
    如附表一編號1 至3 、5 所示槍枝，及附表一編號7 所示具
    殺傷力子彈之犯行，辯稱：我當時是將土庫路住處房間出租
    給綽號「保羅」的陳俊嘉，我都在外地工作，根本不知陳俊
    嘉將系爭槍彈放在我房間內等語。經查：
　㈠被告陳俊嘉於105 年12月21日，因整理其父陳太平之遺物，
    因而取得系爭槍彈，而自斯時起非法持有該等槍彈。嗣經員
    警於108 年8 月8 日持原審法院法官核發之搜索票前往被告
    郭春風上開土庫路住處執行搜索，在其房間查扣得被告陳俊
    嘉所有之附表一編號1 至9 所示之物，及被告郭春風所有之
    如附表一編號9 、10所示之物等情，業經被告陳俊嘉、郭春
    風供承在卷（陳俊嘉部分見警二卷第3 頁，108 年度偵字第
    10379 號卷〔下稱偵二卷〕第53至54頁，108 年度聲羈字第24
    9 號卷〔下稱聲羈二卷〕第29頁，原審卷一第240 頁、卷二第
    116 頁、卷三第117 頁；郭春風部分見警一卷第2 至3 頁、
    第6 至7 頁，警二卷第31頁，108 年度偵字第8901號卷〔下
    稱偵一卷〕第44頁，原審卷一第61頁），且經證人即郭春風
    之友人李修儀、證人即被告郭春風之生父楊若水、證人即參
    與搜索前開郭春風土庫路住處員警楊毅文分別於偵查、警詢
    及原審證述在卷（李修儀部分見偵一卷第213 至214 頁、楊
    若水部分見警二卷第45至46頁、楊毅文部分見原審卷二第17
    2 至173 頁），並有高雄市政府警察局刑事警察大隊109年7
     月27日高市警刑大偵23字第00000000000 號函所附員警職
    務報告、證物查扣現場圖、搜獲證物照片（見原審卷一第27
    9 至289 頁）、高雄市政府警察局刑事警察大隊109 年7月2
    7日高市警刑大偵23字00000000000 號函所附蒐證光碟擷取
    照片（見原審卷二第15至23頁）、內政部警政署刑事警察局
    108 年9 月25日刑鑑字第1080076720號鑑定書、108 年10月
    1 日刑鑑字第1080086795號鑑定書（見警二卷第79至80頁、
    第57頁至64頁）、內政部警政署刑事警察局109 年9 月1日
    刑鑑字第1090091928號函（見原審卷一第315 至317 頁）、
    原審法院108 年度聲搜字第474 號搜索票（見警一卷第23頁
    ）、高雄市政府警察局刑事警察大隊搜索扣押筆錄、扣押物
    品目錄表（見警一卷第24至27頁）附卷可稽，並經原審勘驗
    員警108年8月8日搜索錄影畫面明確，製有勘驗筆錄在卷（
    含擷圖，見原審卷二第132至133頁、第207頁、第209至239
    頁），復有如附表一編號1至3、5、7所示之系爭槍彈扣案可
    資佐證，是此部分事實，洵可認定。
　㈡被告郭春風雖辯稱其未受被告陳俊嘉之託，而寄藏系爭槍彈
    在其前開土庫路住處房間等語；證人即被告陳俊嘉亦稱郭春
    風不知伊有將系爭槍彈放置在其房間之情等語（見警二卷第
    3頁），惟查：
　⒈經原審勘驗被告郭春風持用之門號0000000000號行動電話與
    葉○麟所持用門號0000000000號行動電話於108年7月17日晚
    間9時47分許、同日晚間9時52分許、同日晚間10時13分許之
    通訊監察錄音，內容詳如附表二所示，有原審109年12月7日
    勘驗筆錄在卷（見原審卷二第130至131頁），並為被告2人
    所不爭執。是被告郭春風撥打電話予證人葉○麟，要求葉○麟
    至其住處「拿槍」，並「把東西裝一裝」，葉○麟詢問要如
    何上樓，郭春風則回答叫其父楊若水即可；又葉○麟詢問被
    告郭春風是否在「御花」，郭春風則為肯定之答覆等情，堪
    以認定。又由前開3則通話，被告郭春風通話之聲音非已酒
    醉之人之音調；其雙方於為附表二編號㈠之通聯時，並未聽
    到機車聲，亦未聽到明顯風聲，亦經原審勘驗屬實，有上揭
    109年12月7日勘驗筆錄可證，被告郭春風與證人葉○麟顯可
    清晰辨識對話內容；且由其2人通話內容可知，其2人對話一
    問一答自然流暢，證人葉○麟對被告郭春風「拿槍」之指示
    ，回覆自然，並無有任何錯愕或不解之情形，足見被告郭春
    風與葉○麟之通話並非於酒醉之情形下所為，亦非係出於雙
    方玩笑之詞。
　⒉參酌證人葉○麟於偵查中證稱：我於108年7月17日有受郭春風
    之託，去郭春風房間門口拿一個黑色斜背背包，有一點重量
    ，我就把黑色斜背包放在郭春風的機車上等語（見偵一卷第
    180至181頁）；證人楊若水於警詢證稱：我有看過葉○麟，
    葉○麟好幾次都是自己空手來，然後叫我開門，我開門後，
    葉○麟就進去郭春風的房間拿黑色側背包離開，葉○麟過2、3
    天會再拿黑色側背包回來等語（見偵一卷第200頁）；證人
    李修儀於偵查中證稱：我於108年8月8日即警方搜索當日之
    約1個月前，在郭春風住處桌上看過子彈，我有問郭春風為
    何家裡有這些東西，郭春風叫我不要問這麼多等語（見偵一
    卷第214頁）。勾稽原審109年12月7日勘驗員警108年8月8日
    搜索錄影光碟，可見扣案之手槍，及子彈、擦槍工具係分置
    在被告郭春風房間桌子底下，彈匣8個則是先以一透明塑膠
    袋包裝，收納在黑色斜背包包內，再放置在郭春風房間衣櫃
    內，有原審該日勘驗筆錄及擷圖可證（見原審卷二第132至1
    33頁、第207頁、第209至239頁），且黑色斜背包內之彈匣2
    個經鑑定結果，各可供如附表一編號2、3所示之手槍組裝使
    用，有內政部警政署刑事警察局109年9月1日刑鑑字第10900
    91928號函可稽（見原審卷一第315至318頁）；又該彈匣8個
    確實係收納在黑色包包內，而與證人葉○麟、楊若水前揭所
    稱之由葉○麟至郭春風住處拿取之黑色斜背包（或側背包）
    大致相符；且亦與證人李修儀所稱郭春風住處有子彈之情，
    互可印證，可見被告郭春風不僅知悉如附表一編號1至8所示
    之物品存在，且可支配該等物品之使用，其始能指示葉○麟
    將該等物品「東西裝一裝」。否則苟如被告郭春風與陳俊嘉
    前揭所稱，系爭槍彈係陳俊嘉自行放置在被告郭春風房間，
    郭春風並不知情，則被告郭春風何能指示葉○麟前往其住處
    拿取該等槍彈？是系爭槍彈係被告郭春風故為被告陳俊嘉寄
    藏之情，堪以認定。
　⒊雖被告郭春風辯稱：我是開玩笑的，通聯當天葉○麟沒有去我
    家，也沒有拿黑色斜背包給我等語。然觀之被告郭春風前開
    如附表二所示與證人葉○麟通話之過程，被告郭春風不斷催
    促並確認葉○麟所在位置為何，並告知葉○麟其在「御花」，
    葉○麟則數次回答郭春風其「在路上了」、「到了，到也，
    要到了」，未見2人語氣有嬉鬧、玩笑之意。且被告郭春風
    所使用之門號0000000000號行動電話與葉○麟為前開3則通話
    時，其基地臺位置均顯示在高雄市○○區○○路0000○0000號，
    有郭春風前開門號雙向通聯紀錄可按（見原審卷一第133頁
    ），而御花園KTV係位於高雄市○○區○○路0000號，有御花園K
    TV Google地圖可參（見原審卷二第109頁），二址相當接近
    ；又葉○麟所持門號0000000000號行動電話於同日晚間10時1
    3分許之基地臺位置則顯示在高雄市○○區○○路000號，有葉○
    麟前揭門號雙向通聯紀錄附卷可憑（見原審卷一第145頁）
    ，亦在御花園KTV附近。再參以葉○麟於通聯中，一再向被告
    郭春風稱快到了等語，之後雙方直至翌日（18日）下午13時
    48分許前，均再無通聯，亦有郭春風上揭門號雙向通聯紀錄
    附卷可稽（見原審卷一第133頁），足認證人葉○麟於108年7
    月17日晚間確有前往被告郭春風當時所在之御花園KTV。且
    與前述各證據相互參酌，可認證人葉○麟上開於偵查中證稱
    ：我於108年7月17日有受郭春風之託，去郭春風房間門口拿
    一個黑色斜背背包，有一點重量，我就把黑色斜背包放在郭
    春風的機車上等語，應係事實，而可採信。是被告郭春風首
    揭所辯，無足憑採。
　⒋再由上開事證可知，如附表一編號1至8所示之物品於108年7
    月17日被告郭春風與葉○麟為如附表二所示之通話前，即已
    藏放在被告郭春風前開土庫路住處房間內，且依卷存證據資
    料，亦無從認定被告郭春風受陳俊嘉之託藏放該等物品之時
    間早於108年，爰認定被告郭春風係自108年7月17日前同年
    某日起受陳俊嘉之託，寄藏如附表一編號1至8所示之物品。
　⒌被告陳俊嘉雖亦稱系爭槍彈係伊擅自藏放在郭春風房間，郭
    春風並不知情等語。然查：
　⑴被告郭春風初於108年9月17日警詢及同日羈押訊問時供稱：
    陳俊嘉於108年4月開始住在其土庫路住處等語（見警一卷第
    5頁、108年度聲羈字第240號卷〔下稱聲羈一卷〕第25頁）；
    然於108年10月17日警詢改稱：陳俊嘉於108年5月開始住在
    土庫路住處，每個月給伊租金新臺幣（下同）2000元等語（
    見警二卷第32頁）；於109年1月13日原審訊問時再改稱：伊
    於108年6月的時候將房間租給陳俊嘉，每個月租金2000元至
    3000元等語（見原審卷一第63頁），而就被告陳俊嘉究係自
    何時開始居住在其土庫路住處，前後供述並不一致。又被告
    陳俊嘉於偵查中供稱：伊係於108年1、2月的時候開始住在
    郭春風家，郭春風是基於友誼無償借伊住的等語（見偵二卷
    第119頁、第121頁），而就其係何時開始居住在被告郭春風
    土庫路住處，及有無給付租金，說法亦與被告郭春風所述大
    相逕庭，則被告陳俊嘉是否確曾租住過被告郭春風前揭土庫
    路住處，已非無疑。
　⑵另證人楊若水於警詢證稱：土庫路住處有3間房間，一間是廚
    房兼儲藏室，一間是伊跟伊老婆林秀珠使用，一間給郭春風
    使用，伊沒看過陳俊嘉，陳俊嘉也不曾至土庫路住處居住過
    等語（見警二卷第45頁、偵一卷第199頁），參照員警楊毅
    文繪製之土庫路住處現場圖（見原審卷一第283頁），可知
    郭春風該土庫路住處為公寓式住宅，若有外人進入甚至居住
    ，居住在該處之楊若水實無不知之理，是可見證人楊若水此
    部分之證述，應具相當之憑信性。再被告陳俊嘉所使用之00
    00000000門號與被告郭春風所使用之0000000000門號，電信
    公司均為台灣大哥大電信公司，有該公司資料查詢存卷可憑
    （見原審卷一第103頁），然被告陳俊嘉前開門號之基地臺
    位置，於108年7月16日至同年8月7日期間，均未顯示在被告
    郭春風土庫路住處附近之高雄市○○區○○路000號之基地臺位
    置（見原審卷一第165至168頁之陳俊嘉前揭行動電話門號通
    聯紀錄），反而幾乎均出現在高雄市○○區○○○路000號10樓之
    1，亦即案外人邱堡琳、邱建濱之「開封府」神壇（高雄市○
    ○區○○路○○巷00號）附近；且依員警之情資顯示，被告陳俊
    嘉當時均與邱堡琳、邱建濱住在開封府神壇即前揭仕豐路信
    義巷59號，亦經員警林盛明證述在卷（見原審卷二第195至1
    96頁），益證被告陳俊嘉前揭所述其有租住過被告郭春風土
    庫路住處等語，難以遽信。雖被告陳俊嘉又稱：警方提供給
    楊若水指認伊的照片，是伊10年前口卡的照片，楊若水才會
    認不出來伊等語（見偵二卷第120頁、原審卷二第187頁），
    然警方提供予楊若水指認陳俊嘉之照片，係員警於108年10
    月1日逮捕陳俊嘉時所拍攝之照片，已經證人即員警楊毅文
    證述明確（見原審卷二第186頁），且警方提供予楊若水指
    認之該張照片（見偵二卷第105頁），亦與警方移送書所附
    之108年10月1日拍攝犯罪嫌疑人陳俊嘉照片樣貌相同，且穿
    著同一件上衣（見108年度偵字第11690號卷〔下稱偵三卷〕第
    7頁），更與原審法院另案（即該院108年度訴字第467號陳
    俊嘉與邱堡琳、邱建濱3人妨害公務、傷害等案件）勘驗被
    告陳俊嘉於108年8月12日妨害公務密錄器影片中之樣貌相符
    （見原審卷二第369頁），足見員警提供予楊若水指認之照
    片，並無被告陳俊嘉所稱係多年前之照片之情形，且可知被
    告陳俊嘉於本案查獲該段期間之樣貌並未有太大之差異性；
    參以被告陳俊嘉亦於原審坦認其當時都與邱堡琳等表兄弟一
    起住在邱堡琳家等語（見原審卷二第197頁），則互核被告
    陳俊嘉斯時行動電話門號之基地臺位置及證人楊若水上開之
    證述，足認被告陳俊嘉確未曾居住過被告郭春風土庫路住處
    。
　⑶被告陳俊嘉雖於原審審理時能證述扣案之手槍、子彈、擦槍
    工具及彈匣擺設之位置及情形（見原審卷二第124至125頁）
    ，惟依其自述，其自108年1月、2月即開始住在被告郭春風
    前開土庫路住處，然不知郭春風該土庫路住處係在幾樓、內
    部有幾間房間（見同上卷第125頁），誠難想像，是其是否
    確有居住過該處之事實，已非無疑。再被告陳俊嘉更證稱其
    都在客廳外的廁所沐浴等語（見同上卷第125至126頁），惟
    被告郭春風前開土庫路住處只有2間衛浴，分別在郭春風房
    間內及楊若水夫妻主臥室內，有證物查扣現場圖在卷可稽（
    見原審卷一第283頁），並經證人楊毅文結證在卷（見原審
    卷二第177頁），該土庫路住處客廳並無衛浴，若被告陳俊
    嘉確有實際居住在該處，豈有連郭春風房間即有衛浴之事毫
    不知悉？此顯與常理不符；況且，酌以證人楊若水前揭於警
    詢所稱：伊沒看過陳俊嘉，陳俊嘉也不曾至土庫路住處居住
    過等語，是雖被告陳俊嘉能夠證述如附表一編號1至8所示物
    品之擺設位置，然被告陳俊嘉既是該批槍彈之所有人，被告
    郭春風僅係受陳俊嘉之託代為藏放，則郭春風將藏放情形告
    知陳俊嘉，亦屬自然，自不能以此即認被告陳俊嘉於該段期
    間確實居住在被告郭春風前開土庫路住處，或據以證明被告
    郭春風確實不知其房間內有如附表一編號1至8所示物品存在
    。
　⑷綜上，被告陳俊嘉前揭所述，核係事後迴護被告郭春風之詞
    ，無可憑採。
　㈢證人李修儀於原審證陳：我於108年8月8日之所以會到郭春風
    土庫路住處，係因為我有一把先前用以犯案的菜刀放在該處
    ，我會擔心所以才前往該處，該把菜刀有被警方扣案，我沒
    有在郭春風房間看過槍或子彈，只有看過刀子，我之所以在
    警詢、偵訊稱有在郭春風房間看過子彈，是因為警察跟我說
    子彈都放在桌上，我去郭春風家怎麼可能會沒看過，我會擔
    心害怕才這樣說的等語（見原審卷二第136至150頁）。惟經
    提示扣案物品照片，證人李修儀則改稱：我用以犯案的菜刀
    沒被扣案等語（見同上卷第151至152頁），前後所述已有矛
    盾。且經原審勘驗員警108年8月8日搜索錄影光碟結果，可
    知員警並未在郭春風房間桌子上扣得附表一所示之物品，有
    原審109年12月7日勘驗筆錄可稽（含擷圖，原審卷二第132
    至133頁、第207頁、第209至239頁），且員警當日搜索時，
    證人李修儀即在旁見聞，亦有高雄市政府警察局刑事警察大
    隊搜索扣押筆錄、扣押物品目錄表在卷（見警一卷第24至27
    頁），李修儀應可明確知悉附表一所示之物品所放置之具體
    位置為何，員警如何能誤導李修儀被告郭春風房間桌上有子
    彈，而要求李修儀誣陷被告郭春風？再者，證人李修儀所稱
    犯案之菜刀並非違禁物，可輕易在一般商店購得，亦是一般
    家庭會有之生活用品，加以前開土庫路住處並非李修儀住處
    ，若李修儀不說，員警如何得知有該把經李修儀用以犯案之
    菜刀存在，甚將李修儀列為犯罪嫌疑人？且李修儀已在搜索
    現場目睹員警搜索扣得本案各扣押物之經過，並在搜索扣押
    筆錄上簽名，有上述高雄市政府警察局刑事警察大隊扣押物
    品目錄表附卷可稽（見警一卷第25至27頁），即應可知員警
    搜索扣押之物品並無其所稱之供其犯案所用之菜刀，該次搜
    索結果與其並無干係，且於搜索結束後，於本案警詢、偵訊
    時均係以證人身分陳述，警偵訊更均係針對本案扣案之槍彈
    而對其詢問，實無李修儀所稱擔心害怕之情形存在，是證人
    李修儀所稱係因緊張或擔心本身涉案，始於偵訊陳稱有在被
    告郭春風房間桌子上看過子彈等語，誠非事實，無從採信。
　㈣證人葉○麟於原審證述：我於108年7月17日晚間9時47分許、
    同日晚間9時52分許，與郭春風通電話時，我已離開高雄市
    左營區的御花園KTV，正在回我大社住處的路上，同日晚間1
    0時13分許該通電話時，我應該快到我大社住處了，我沒有
    去郭春風土庫路住處，我只是在敷衍郭春風而已，我當時有
    喝酒，是由朋友騎乘機車搭載回家等語（見原審卷三第72至
    87頁），然證人葉○麟卻不僅無法說明該名自御花園KTV搭載
    其返回大社住處之友人係何人（見原審卷三第78至81頁），
    且就其前揭與被告郭春風通聯時，何以未聽聞郭春風要伊「
    去我家拿槍」，其或於偵查中陳稱是因為伊當時戴全罩式安
    全帽，所以沒聽清楚（見偵一卷第180頁）、或於原審證稱
    因為伊當時沒有戴安全帽，因為風聲很大，所以沒聽清楚（
    見原審卷三第61頁），前後所述亦有歧異；復經原審勘驗被
    告郭春風持用之門號0000000000號行動電話與葉○麟所持用
    門號0000000000號行動電話於108年7月17日晚間9時47分許
    、同日晚間9時52分許、同日晚間10時13分許之通訊監察錄
    音，於其等如附表二編號㈠之通話中，並未聽到機車聲，亦
    未聽到明顯風聲，有上開原審109年12月7日勘驗筆錄存卷可
    參（見原審卷二第130至131頁），足見證人葉○麟上揭所述
    ，尚難遽信。再者，葉○麟所持用之門號0000000000號行動
    電話，於108年7月17日晚間9時47分許，顯示其基地臺位置
    係在高雄市○○區○○街00號11樓、同日晚間9時52分許，顯示
    在高雄市○○區○○○路00000000000號（按原審法院108年度聲
    監續字第433號卷附之通訊監察譯文表雖記載，葉○麟斯時行
    動電話基地臺位置係在「高雄市○○區○○路0000號」，惟依原
    審自台灣大哥大公司資料庫查詢之資料顯示，葉○麟斯時之
    基地臺位置應係在「高雄市○○區○○○路00000000000號」，該
    基地臺既係由電信公司設置，自應以台灣大哥大電信公司之
    資料為正確）、同日晚間10時13分許，顯示在高雄市○○區○○
    路000號（見原審卷一第145頁），亦即依據證人葉○麟當時
    行動電話之基地臺位置移動情形，可見葉○麟當時是從高雄
    市仁武區往高雄市左營區移動，且其最後一通電話之基地臺
    位置即在當時被告郭春風所在之高雄市左營區華夏路御花園
    KTV附近，並非在葉○麟住處所在之高雄市大社區，益證證人
    葉○麟首揭所述並非事實，無從採信。
　㈤至被告郭春風雖提出Google地圖（見本院卷第49頁）用以證
    明依前開證人葉○麟與被告郭春風通聯時之基地臺位置及雙
    方通聯時間所示，可知葉○麟自高雄市○○區○○街00號附近，
    欲前往郭春風土庫路住處拿取槍彈，需費時21分鐘，再從該
    處前往御花園KTV所在處，開車需20分鐘以上，然監聽時間
    前後共僅26分鐘，葉○麟根本不可能至郭春風土庫路住處拿
    取槍彈再至御花園KTV。然Google地圖有關各地點與點間之
    抵達時間預估，本係其系統依預設之路線及車速而為估算，
    並非各車精準花費之時間，此為眾所週知之事。況且依被告
    郭春風提出之上揭Google地圖可知，除其主張之各地點與點
    間之路線外，尚有其餘路線可抵達各該地點，再加以車輛種
    類、車速之快慢、有無停等紅燈、路況如何等等因素，均足
    以影響行車時間，是尚難憑據被告郭春風前揭主張，即為其
    有利之認定。
　㈥被告郭春風雖又辯稱：伊自108年5月開始就因為工作緣故搬
    去住在友人洪立嘉位在大社的住處，住了幾個月，伊不知道
    為什麼伊土庫路住處會有附表一編號1至8所示之物等語。而
    證人洪立嘉亦到庭證稱：郭春風從108年4月間有因工作的關
    係到我位在高雄市○○區○○○路00號的住處住過，直至本件案
    發時。我們兩人上下班都同進同出，下班後也都幾乎在家，
    郭春風住我家期間都是我陪他回土庫路的住處拿錢給他爸爸
    ，每月大概回去1、2次，每次大概10分鐘等語（見本院卷第
    262至265頁）。然查：經原審調取被告郭春風所使用之0000
    000000門號之基地臺位置，自108年7月14日起至同年8月8日
    上午8時11分許之期間（見原審卷一第131至143頁。因受6個
    月調取時間之限制，故原審僅能調得該門號108年7月14日後
    之通聯紀錄），幾乎均在高雄市○○區○○路000號，而高雄市○
    ○區○○路000號即在郭春風土庫路住處附近，有高雄市○○區○○
    路000號及其土庫路住處之Google地圖可參（見原審卷二第1
    07頁），而被告郭春風確有使用手機，亦經證人洪立嘉結證
    在卷（見本院卷第267頁），可認證人洪立嘉前揭所證被告
    郭春風於108年4月間至本件案發時，幾乎與其均在同在其大
    社區住處，且未均居住於土庫路住處等語，與客觀事實難認
    相符。又參以證人楊若水於警詢亦證稱：郭春風自104年開
    始就居住在土庫路住處，郭春風有時候會每天回來，有時候
    2、3天才回來，不曾過長時間未回土庫路住處，最久2、3天
    就會回家，回來就直接回房間睡覺等語（見警二卷第45頁、
    偵一卷第200頁）。益證證人洪立嘉首揭所證，並非事實，
    被告郭春風於108年間確有實際居住在其土庫路住處，殆可
    認定。再酌以扣案如附表一編號1至8所示之物品之藏放地點
    ，分別係在被告郭春風房間桌子下方及衣櫃內，並非類如天
    花板、床底下等較不易為人查知之隱密處所，證人即參與搜
    索之員警楊毅文並於原審證稱：郭春風房間大約6、7坪，沒
    辦法擺放一般的雙人床，不是很大的房間等語（見原審卷二
    第178至179頁），並有該房間影像擷圖在卷可參（見同上卷
    第207頁）。而被告郭春風於108年間既有實際居住在其土庫
    路住處，有如前述，則其實際使用該空間不大之房間及屋內
    傢俱，只要稍加留意，當可輕易察覺上開物品之存在，乃被
    告郭春風竟稱不知陳俊嘉藏放系爭槍彈在其房間，誠非事實
    ，無從採信。
　㈦被告郭春風又辯稱：並無證據可以證明伊知道為警查扣的系
    爭槍彈具殺傷力等語。惟系爭槍彈係被告郭春風故為被告陳
    俊嘉寄藏之情，業經認明如上，如被告郭春風對該槍彈具殺
    傷力無所認識，則其於被告陳俊嘉請求其代為寄藏該槍彈時
    ，何以從未質疑陳俊嘉竟無故要其代為藏放該無殺傷力，而
    幾可與普通玩具槍彈同視之系爭槍彈，足見被告郭春風對被
    告陳俊嘉委託其寄藏之系爭槍彈具有殺傷力確實有所認識。
　㈧綜據上述，被告郭春風前揭所辯，核係事後圖卸之詞，無足
    採信。本案事證明確，被告陳俊嘉、郭春風之犯行均堪認定
    ，皆應依法論科。
二、新舊法比較：按行為後法律有變更者，適用行為時之法律；
    但行為後之法律有利於行為人者，適用最有利於行為人之法
    律，刑法第2條第1項定有明文。查被告2人行為後，槍砲彈
    藥刀械管制條例第4條、第7條、第8條業於109年6月10日修
    正公布施行，並於同年6月12日生效：
　㈠修正前槍砲彈藥刀械管制條例第4條第1項第1款原規定：「本
    條例所稱槍砲、彈藥、刀械如下：槍砲：指火砲、肩射武
    器、機關槍、衝鋒槍、卡柄槍、自動步槍、普通步槍、馬槍
    、手槍、鋼筆槍、瓦斯槍、麻醉槍、獵槍、空氣槍、魚槍及
    其他可發射金屬或子彈具有殺傷力之各式槍砲。」修正後規
    定：「本條例所稱槍砲、彈藥、刀械如下：槍砲：指制式
    或非制式之火砲、肩射武器、機關槍、衝鋒槍、卡柄槍、自
    動步槍、普通步槍、馬槍、手槍、鋼筆槍、瓦斯槍、麻醉槍
    、獵槍、空氣槍、魚槍及其他可發射金屬或子彈具有殺傷力
    之各式槍砲」。
　㈡修正前槍砲彈藥刀械管制條例第7條第1項、第4項分別規定：
    「未經許可，製造、販賣或運輸火砲、肩射武器、機關槍、
    衝鋒槍、卡柄槍、自動步槍、普通步槍、馬槍、手槍或各類
    砲彈、炸彈、爆裂物者，處無期徒刑或7年以上有期徒刑，
    併科新臺幣3000萬元以下罰金（第1項）。未經許可，持有
    、寄藏或意圖販賣而陳列第1項所列槍砲、彈藥者，處5年以
    上有期徒刑，併科新臺幣1000萬元以下罰金（第4項）。」
    修正後則分別規定：「未經許可，製造、販賣或運輸制式或
    非制式火砲、肩射武器、機關槍、衝鋒槍、卡柄槍、自動步
    槍、普通步槍、馬槍、手槍或各類砲彈、炸彈、爆裂物者，
    處無期徒刑或7年以上有期徒刑，併科新臺幣3000萬元以下
    罰金（第1項）。未經許可，持有、寄藏或意圖販賣而陳列
    第1項所列槍砲、彈藥者，處5年以上有期徒刑，併科新臺幣
    1000萬元以下罰金（第4項）」。
　㈢修正前槍砲彈藥刀械管制條例第8條第1項、第4項分別規定：
    「未經許可，製造、販賣或運輸鋼筆槍、瓦斯槍、麻醉槍、
    獵槍、空氣槍或第4條第1項第1款所定其他可發射金屬或子
    彈具有殺傷力之各式槍砲者，處無期徒刑或5年以上有期徒
    刑，併科新臺幣1000萬元以下罰金（第1項）。未經許可，
    持有、寄藏或意圖販賣而陳列第1項所列槍枝者，處3年以上
    10年以下有期徒刑，併科新臺幣700萬元以下罰金（第4項）
    。」修正後分別規定：「未經許可，製造、販賣或運輸制式
    或非制式鋼筆槍、瓦斯槍、麻醉槍、獵槍、空氣槍或第4條
    第1項第1款所定其他可發射金屬或子彈具有殺傷力之各式槍
    砲者，處無期徒刑或5年以上有期徒刑，併科新臺幣1000萬
    元以下罰金（第1項）。未經許可，持有、寄藏或意圖販賣
    而陳列第1項所列槍砲者，處3年以上10年以下有期徒刑，併
    科新臺幣700萬元以下罰金（第4項）。」
　㈣參酌槍砲彈藥刀械管制條例第4條修正理由略謂：「鑒於現行
    查獲具殺傷力之違法槍枝，多屬非制式槍枝，可遠距離致人
    死傷，且殺傷力不亞於制式槍枝，對人民生命、身體、自由
    及財產法益之危害，實與制式槍枝無異；另因非制式槍枝之
    取得成本遠低於購買制式槍枝，且製造技術門檻不高、網路
    取得改造資訊容易，導致非制式槍枝氾濫情形嚴重，若區分
    制式與否而分別適用第7條或第8條處罰，將使不法分子傾向
    使用非制式槍砲從事不法行為，以規避第7條較重之刑責，
    無異加深不法分子大量使用非制式槍砲之誘因，爰為有效遏
    止持非制式槍砲進行犯罪情形，非制式槍砲與制式槍砲罪責
    確有一致之必要；為使違法槍砲之管制作為更臻嚴密，並遏
    阻非制式槍砲氾濫情形，以確保人民之生命、身體、自由及
    財產安全，爰修正第1項第1款之槍砲定義，使特定類型槍砲
    之管制範圍明確及於所有具殺傷力之制式及非制式槍砲，且
    有違法製造等行為，不論標的為制式或非制式槍砲，皆應依
    特定類型管制槍砲之處罰規定進行追訴；至於原司法實務所
    指其他可發射金屬或子彈具有殺傷力之各式槍砲，即非制式
    手槍部分之見解，自因本次修法變更槍砲之定義，本於具體
    個案審酌是否繼續適用。」並為配合修正條文第4條第1項第
    1款修正槍砲定義，於同條例第7條第1項、第8條第1項增列
    「制式或非制式」之文字，又為統一「槍砲」之用詞，爰於
    第8條第4項酌作文字修正。
　㈤準此，依上開修正後之條文用語及立法意旨，本次槍砲彈藥
    刀械管制條例修正後，第4條、第7條、第8條均增加「制式
    或非制式」之構成要件，亦即，凡具有同條例第7條所列各
    類槍枝型式之槍枝，不論是制式或非制式槍枝，亦不問非制
    式槍枝殺傷力是否與制式槍枝相若，概依同條例第7條規定
    處罰。換言之，行為人持有、寄藏同條例第7條第1項所列具
    殺傷力之特定類型非制式槍枝，依修法前之實務見解，雖可
    適用較輕之同條例第8條規定處罰，然修法後縱其殺傷力不
    若制式槍枝，仍應依同條例第7條規定處罰（最高法院109年
    度台上字第2856號判決意旨參照）。是未經許可持有、寄藏
    可發射子彈具有殺傷力之改造手槍犯行，經比較新舊法之結
    果，修正後應依槍砲彈藥刀械管制條例第7條第4項規定處罰
    ，法定刑度較重，並無較有利於行為人之情形，依刑法第2
    條第1項前段規定，自應適用被告2人行為時即修正前槍砲彈
    藥刀械管制條例第8條第4項之規定。至於非法持有、寄藏者
    為制式手槍部分，修法前、後均應依槍砲彈藥刀械管制條例
    第7條第4項處罰，本次修法前、後之法定刑度並無不同，是
    新舊法處罰之輕重相同，即無比較適用之問題，應依一般法
    律適用原則，適用裁判時法，併此敘明。
三、論罪：
　㈠按寄藏與持有，均係將物置於自己實力支配之下，僅寄藏必
    先有他人之持有行為，而後始為之受「寄」代「藏」而已。
    故寄藏之受人委託代為保管，其保管之本身，亦屬持有。不
    過，此之持有係受寄之當然結果，故法律上宜僅就寄藏行為
    為包括之評價，不應另就持有行為予以論罪。寄藏與持有之
    界限，應以持有即實力支配係為他人或為自己而占有管領為
    判別準據。是核被告陳俊嘉所為，係犯槍砲彈藥刀械管制條
    例第7條第4項之非法持有手槍罪、同條例修正前第8條第4項
    之非法持有可發射子彈具有殺傷力之槍枝罪、同條例第12條
    第4項之非法持有子彈罪；被告郭春風所為，係犯槍砲彈藥
    刀械管制條例第7條第4項之非法寄藏手槍罪、同條例修正前
    第8條第4項之非法寄藏可發射子彈具有殺傷力之槍枝罪、同
    條例第12條第4項之非法寄藏子彈罪。被告郭春風持有如附
    表一編號1至3、5、7（指具殺傷力之子彈部分）所示系爭槍
    彈，乃寄藏之當然結果，揆諸前揭說明，不另論罪。
　㈡次按，槍砲彈藥刀械管制條例所定未經許可持有、寄藏槍、
    彈，其持有、寄藏之繼續，為行為之繼續，而非狀態之繼續
    ，亦即，於受人委託代為保管而持有之際，罪即成立，其犯
    罪之完結須繼續至持有、寄藏行為終了時為止。被告陳俊嘉
    非法持有、被告郭春風非法寄藏如附表一編號1至3、5、7（
    指具殺傷力之子彈部分）所示系爭槍彈之犯行，均為繼續犯
    ，應各僅論以一罪。
　㈢又非法持有、寄藏、出借槍砲彈藥刀械等違禁物，所侵害者
    為社會法益，如所持有、寄藏或出借客體之種類相同（同為
    手槍，或同為子彈者），縱令同種類之客體有數個（如數枝
    手槍、數顆子彈），仍為單純一罪，不發生想像競合犯之問
    題；若同時持有、寄藏或出借二不相同種類之客體（如同時
    持有手槍及子彈），則為一行為觸犯數罪名之想像競合犯。
    被告陳俊嘉以一行為同時觸犯非法持有手槍罪、非法持有可
    發射子彈具有殺傷力之槍枝罪及非法持有子彈罪，為想像競
    合犯，應依刑法第55條前段之規定，從一重以非法持有手槍
    罪處斷；被告郭春風以一行為同時觸犯非法寄藏手槍罪、非
    法寄藏可發射子彈具有殺傷力之槍枝罪及非法寄藏子彈罪，
    為想像競合犯，應依刑法第55條前段之規定，從一重之非法
    寄藏手槍罪處斷。
四、被告陳俊嘉刑之加重、減輕：
　㈠累犯加重：按司法院釋字第775號解釋，依其解釋文及理由之
    意旨，係指構成累犯者，不分情節，一律加重最低本刑，於
    不符合刑法第59條所定要件之情形下，致生行為人所受之刑
    罰超過其所應負擔罪責之個案，不符罪刑相當原則、比例原
    則。於此範圍內，在修正累犯規定前，為避免發生上述罪刑
    不相當之情形，法院就該個案應裁量是否加重最低本刑；依
    此，該解釋係指個案量處最低法定刑，又無適用刑法第59條
    減輕規定之情形，法院應依此解釋意旨裁量不予加重最低本
    刑。又刑法第47條所規定累犯之加重，以受徒刑之執行完畢
    ，或一部之執行而赦免後，5年以內故意再犯有期徒刑以上
    之罪者，為其要件。良以累犯之人，既曾犯罪受罰，當知改
    悔向上，竟又重蹈前愆，足見其刑罰感應力薄弱，基於特別
    預防之法理，非加重其刑不足使其覺悟，並兼顧社會防衛之
    效果。職是，應依累犯規定加重其刑者，主要在於行為人是
    否曾受徒刑之執行完畢後，猶無法達到刑罰矯正之目的為要
    。而數罪併罰之案件，雖應依刑法第50條、第51條規定就數
    罪所宣告之刑定其應執行之刑，然此僅屬就數罪之刑，如何
    定其應執行者之問題，本於數宣告刑，應有數刑罰權，此項
    執行方法之規定，並不能推翻被告所犯係數罪之本質，若其
    中一罪之刑已執行完畢，自不因嗣後定其執行刑而影響先前
    一罪已執行完畢之事實，謂無累犯規定之適用（最高法院10
    4年度第6次刑事庭會議決議參照）。查被告陳俊嘉前因施用
    第二級毒品案件，經臺灣高雄地方法院以107年度簡字第558
    號判處有期徒刑3月確定（下稱甲案），經入監服刑後，於1
    07年11月16日易科罰金執行完畢；又因違反毒品危害防制條
    例、藥事法案件，經本院108年度上訴字第196號分別判處有
    期徒刑1年10月、3月、3月確定（下稱乙案），前開甲、乙2
    案，嗣經本院以109年度聲字第149號裁定應執行有期徒刑2
    年5月確定，固有臺灣高等法院被告前案紀錄表在卷可按，
    然依前揭說明，並不影響甲案已於107年11月16日執行完畢
    之認定。則被告陳俊嘉受有期徒刑執行完畢後，5年以內故
    意再犯本件有期徒刑以上之罪，為累犯；且無司法院釋字第
    775號解釋意旨裁量不予加重最低本刑之適用，是被告陳俊
    嘉本案所犯，仍應依刑法第47條第1項之規定加重其刑。
　㈡無刑法第62條自首減輕其刑之適用：按對於未發覺之罪自首
    而受裁判者，得減輕其刑；但有特別規定者，依其規定，刑
    法第62條定有明文。又刑法第62條所謂未發覺之罪，係指凡
    有偵查職權之機關或公務員，不知有犯罪之事實，或雖知有
    犯罪事實，而不知犯罪人為何人者，均屬之；再所謂發覺，
    涉及偵查人員之主觀活動，為免行為人自首獲減刑之權益，
    受到偵查人員主觀活動偏好所影響，因此所謂發覺，仍須有
    確切之根據得為合理之可疑者，始足當之，若單純主觀上之
    懷疑，要不得謂已發生嫌疑（最高法院72年度台上字第641
    號判決意旨參照）。查證人楊毅文雖於原審證陳：在被告陳
    俊嘉坦承之前，我們沒有具體事證認為陳俊嘉涉嫌持有本案
    槍砲等語（見原審卷二第168頁），然證人楊毅文亦稱，在
    偵辦郭春風供出陳俊嘉涉犯本案件之前，其實警方已有經一
    些事證可能認定陳俊嘉涉犯槍砲案件之事，要問林盛明比較
    清楚等語（見同上卷第171至172頁）。本院審酌被告郭春風
    於108年9月17日接受警詢已指認本案槍彈來源為被告陳俊嘉
    （見警一卷第1頁），核其時間點，早於被告陳俊嘉於108年
    10月1日警詢坦認本案槍彈為其所有之時間（見警二卷第1頁
    ）。又證人即員警林盛明於原審證稱：108年7月29日（高雄
    市）大社區自小客車槍擊案，有在現場拾獲彈殼1枚，當時
    有其他證人指證陳俊嘉有到場，本即有懷疑陳俊嘉有到槍擊
    現場涉案之情事，直至108年9月17日郭春風到案指認查獲之
    槍枝是綽號「保羅」陳俊嘉持有，更加縮小範圍，確認槍枝
    可能是陳俊嘉所持有，伊偵辦治平案件時，即知悉陳俊嘉綽
    號為「保羅」，且陳俊嘉及郭春風都是邱堡琳兄弟所開設之
    「開封府」神壇之成員，郭春風常聚在「開封府」，於陳俊
    嘉108年10月1日到案前，即對陳俊嘉有合理懷疑等語（見原
    審卷二第188至194頁）；被告郭春風於偵查中亦供陳：伊會
    去「開封府」神壇幫忙廟會活動，因而認識「保羅」陳俊嘉
    等語（見偵一卷第23頁、第41頁）。足見員警當時依前開大
    社區槍擊案證人之證述，及被告郭春風早於被告陳俊嘉自白
    時點之指證，參以被告郭春風及被告陳俊嘉均為「開封府」
    成員，平日有所往來互動等節，已對被告陳俊嘉涉嫌本件違
    反槍砲彈藥刀械管制條例案件，有確切之根據得為合理之可
    疑，並非僅止於單純主觀上之臆測，是被告陳俊嘉本件應無
    刑法第62條自首減輕其刑規定之適用。
　㈢無刑法第59條酌減其刑規定之適用：
　　按刑之量定，為求個案裁判之妥當性，法律固賦予法院裁量
    權，但此項裁量權之行使，除應依刑法第57條之規定，審酌
    行為人及其行為等一切情狀，為整體之評價，並應顧及比例
    原則與平等原則，使罪刑均衡，輕重得宜，以契合社會之法
    律感情。刑法第59條規定犯罪之情狀可憫恕者，得酌量減輕
    其刑，其所謂「犯罪之情狀」，與同法第57條規定科刑時應
    審酌之一切情狀，並非有截然不同之領域，於裁判上酌減其
    刑時，應就包括刑法第57條所列舉之10款事項等犯罪一切情
    狀，予以全盤考量，審酌其犯罪有無可憫恕之事由，如有無
    特殊之原因與環境，在客觀上足以引起一般同情，以及宣告
    法定低度刑，是否猶嫌過重等，以為判斷。被告陳俊嘉於原
    審固請求依刑法第59條規定酌減其刑。惟本院審酌被告陳俊
    嘉明知如附表一編號1至3、5、7（指具殺傷力之子彈部分）
    所示之系爭槍彈，對公眾人身、生命具有高度之危險性，竟
    仍非法持有，且時間長達2年餘，槍彈數量非少（制式手槍1
    支、改造手槍3支、具有殺傷力之子彈19顆），期間更曾持
    附表一編號1所示之改造手槍犯案（此為被告陳俊嘉所自承
    ，見警二卷第11至12頁、偵二卷第74頁、原審卷一第243頁
    ）對社會治安危害甚鉅，所犯查無任何特殊原因與環境，在
    客觀上足以引起一般人同情而顯然可憫之處，要無量處最低
    度刑期猶嫌過重之情事，無從依刑法第59條規定酌減其刑。
五、不另為無罪諭知部分：
　㈠公訴意旨另以：被告陳俊嘉、郭春風分別除前開經論罪科刑
    之持有、寄藏具殺傷力子彈19顆犯行外，另於上揭時地，非
    法持有、寄藏具殺傷力之子彈28顆（二者共計47顆，即起訴
    書「犯罪事實」欄所載之「附表編號7所示之子彈」），因
    認就此部分，被告陳俊嘉另涉犯槍砲彈藥刀械管制條例第12
    條第4項之非法持有子彈罪、被告郭春風涉犯同條項之非法
    寄藏子彈罪等語。
　㈡按槍砲彈藥刀械管制條例所稱彈藥，依該條例第4條第1項第2
    款規定，係指同條項第1款各式槍砲所使用之砲彈、子彈及
    其他具有殺傷力或破壞性之各類炸彈、爆裂物而言。故就其
    立法意旨言，若「子彈」未具殺傷力或破壞性者，即不屬該
    條例所列管之子彈甚明。本件被告陳俊嘉、郭春風分別持有
    、寄藏子彈之前開28顆子彈既不具殺傷力（詳附表一編號7
    「備註」欄所載），則就此28顆子彈部分，自無從繩以被告
    陳俊嘉槍砲彈藥刀械管制條例第12條第4項之非法持有子彈
    罪、被告郭春風同條項之非法寄藏子彈罪。惟因公訴意旨認
    此部分與被告2人前開經論罪科刑部分，或有想像競合之裁
    判上一罪關係（指與持有或寄藏具殺傷力之制式手槍、改造
    手槍部分），或屬單純一罪（指與持有或寄藏前述具殺傷力
    之子彈19顆部分），爰均不另為無罪判決之諭知。
六、原判決撤銷之理由：
    原審認被告2人罪證明確，因而予以論科，固非無見。惟查
    ：㈠本案被告陳俊嘉、郭春風分別持有、寄藏之具殺傷力子
    彈為19顆，檢察官另起訴之28顆，則不具殺傷力，業經認明
    如前，故就此28顆子彈部分，不得繩以被告陳俊嘉槍砲彈藥
    刀械管制條例第12條第4項之非法持有子彈罪、被告郭春風
    同條項之非法寄藏子彈罪，乃原判決就檢察官起訴被告2人
    分別持有、寄藏該28顆子彈部分，仍對被告2人予以論科，
    而未另為「不另為無罪之諭知」，其適用法則顯有不當。㈡
    本件案發後，被告陳俊嘉係與員警聯繫後，自行投案，除經
    其供陳在卷（見聲羈二卷第29頁）外，並經證人邱建濱結證
    明確（見本院卷第273頁），此為被告陳俊嘉犯後態度之表
    現，自為量刑時應審酌之事項，原判決未審酌此節，顯未能
    依刑法第57條規定，科以被告陳俊嘉適當之刑，自有未洽。
    被告郭春風上訴否認犯罪、被告陳俊嘉上訴主張原判決未依
    刑法第62條自首規定減輕其刑，據以指摘原判決不當，雖均
    無理由，然原判決既有前揭可議之處，而影響被告2人之科
    刑及犯罪事實之認定，被告陳俊嘉復上訴主張原判決量刑過
    重，而有不當，非無理由，自應由本院將原判決撤銷改判。
七、科刑：
    爰審酌被告陳俊嘉除前揭構成累犯之前科不予重複評價外，
    尚有妨害自由、傷害、公共危險、毒品等前科，有其臺灣高
    等法院被告前案紀錄表在卷可稽，堪認素行不佳；被告2人
    無視具殺傷力之槍彈為我國法令所禁止之違禁物品，竟未經
    許可持有、寄藏系爭數量非少之槍彈，且被告陳俊嘉持有該
    槍彈之時間超過2年，其2人所為，對社會治安及民眾生命、
    財產安全，顯已構成相當程度之威脅，自應予以刑罰非難。
    又酌以被告郭春風犯後一再飾詞否認犯行、被告陳俊嘉則坦
    認犯行，且自行投案之犯後態度，及被告2人分別持有、寄
    藏系爭槍彈之數量、時間，復衡以其等之犯罪動機、手段，
    暨自陳之智識程度、生活狀況（見原審卷三第119頁、本院
    卷第303頁）等一切情狀，分別量處如主文欄第2、3項所示
    之刑，並就罰金刑部分，均諭知以新臺幣1000元折算1日之
    易服勞役折算標準。
八、沒收：
　㈠按違禁物，不問屬於犯罪行為人與否，沒收之，刑法第38條
    第1項定有明文。扣案如附表一編號1至3、5所示之槍枝，經
    鑑定結果，分係制式手槍及可發射子彈具有殺傷力之改造手
    槍（詳見附表一各該編號「備註」欄所示），均屬違禁物，
    且係被告2人本案所持有或寄藏之槍枝，應依刑法第38條第1
    項之規定，不問屬於犯罪行為人與否，均宣告沒收之。
　㈡扣案如附表一編號7所示之具殺傷力制式子彈3顆、非制式子
    彈16顆，共19顆，均經鑑定試射完畢，僅餘彈頭、彈殼，已
    失其原有子彈之結構及效能，不再具有殺傷力，已非屬違禁
    物，爰不宣告沒收。另其餘扣案如附表一編號7所示不具有
    殺傷力之非制式子彈共28顆，既均不具殺傷力，自皆非屬違
    禁物，爰皆不予宣告沒收。
　㈢ 扣案如附表一編號4所示之改造手槍，經鑑定結果，不具有
    殺傷力；如附表一編號6所示之彈匣6個，均非屬公告之槍砲
    主要組成零件（見附表一各該編號「備註」欄所載），且該
    等手槍、彈匣及如附表一編號8所示之擦槍工具，雖均為被
    告陳俊嘉所有，然均非違禁物，且卷內並無證據顯示該等物
    品為供被告陳俊嘉犯罪所用、預備用之物，爰均不予宣告沒
    收。另扣案被告郭春風所有如附表一編號9至10所示之刀械
    、棍棒，核與本案無關，亦不予宣告沒收。
據上論結，應依刑事訴訟法第369條第1項前段、第364條、第299
條第1項前段，判決如主文。
本案經檢察官李廷輝、黃聖淵提起公訴，檢察官李啟明到庭執行
職務。
中　　華　　民　　國　 110　　年　　12　　月　　14　　日
                    刑事第三庭  審判長法  官  徐美麗
                                      法  官  方百正
                                      法  官  陳億芳
以上正本證明與原本無異。
如不服本判決應於收受本判決後20日內向本院提出上訴書狀，其
未敘述上訴理由者，並得於提起上訴後20日內向本院補提理由書
狀（均須按他造當事人之人數附繕本）「切勿逕送上級法院」。
中　　華　　民　　國　 110　　年　　12　　月　　14　　日
                                      書記官  吳宗霖
附錄本判決論罪科刑法條：
《槍砲彈藥刀械管制條例第7條》
未經許可，製造、販賣或運輸制式或非制式火砲、肩射武器、機
關槍、衝鋒槍、卡柄槍、自動步槍、普通步槍、馬槍、手槍或各
類砲彈、炸彈、爆裂物者，處無期徒刑或七年以上有期徒刑，併
科新臺幣三千萬元以下罰金。
未經許可，轉讓、出租或出借前項所列槍砲、彈藥者，處無期徒
刑或五年以上有期徒刑，併科新臺幣一千萬元以下罰金。
意圖供自己或他人犯罪之用，而犯前二項之罪者，處死刑或無期
徒刑；處徒刑者，併科新臺幣五千萬元以下罰金。
未經許可，持有、寄藏或意圖販賣而陳列第一項所列槍砲、彈藥
者，處五年以上有期徒刑，併科新臺幣一千萬元以下罰金。
意圖供自己或他人犯罪之用，以強盜、搶奪、竊盜或其他非法方
法，持有依法執行公務之人所持有之第一項所列槍砲、彈藥者，
得加重其刑至二分之一。
第一項至第三項之未遂犯罰之。
《修正前槍砲彈藥刀械管制條例第8條》
未經許可，製造、販賣或運輸鋼筆槍、瓦斯槍、麻醉槍、獵槍、
空氣槍或第四條第一項第一款所定其他可發射金屬或子彈具有殺
傷力之各式槍砲者，處無期徒刑或五年以上有期徒刑，併科新臺
幣一千萬元以下罰金。
未經許可，轉讓、出租或出借前項所列槍枝者，處五年以上有期
徒刑，併科新臺幣一千萬元以下罰金。
意圖供自己或他人犯罪之用，而犯前二項之罪者，處無期徒刑或
七年以上有期徒刑，併科新臺幣一千萬元以下罰金。
未經許可，持有、寄藏或意圖販賣而陳列第一項所列槍枝者，處
三年以上十年以下有期徒刑，併科新臺幣七百萬元以下罰金。第
一項至第三項之未遂犯罰之。
犯第一項、第二項或第四項有關空氣槍之罪，其情節輕微者，得
減輕其刑。
《槍砲彈藥刀械管制條例第12條》
未經許可，製造、販賣或運輸子彈者，處一年以上七年以下有期
徒刑，併科新台幣五百萬元以下罰金。
未經許可，轉讓、出租或出借子彈者，處六月以上五年以下有期
徒刑，併科新台幣三百萬元以下罰金。
意圖供自己或他人犯罪之用，而犯前二項之罪者，處三年以上十
年以下有期徒刑，併科新台幣七百萬元以下罰金。
未經許可，持有、寄藏或意圖販賣而陳列子彈者，處五年以下有
期徒刑，併科新台幣三百萬元以下罰金。
第一項至第三項之未遂犯罰之。
附表一：（見警一卷第25至27頁，扣押物品目錄表）
編號 扣案物名稱 數量 所有人 備註 （*鑑定書及出處） 1 改造手槍（槍枝管 制編號：00000000 00號，含彈匣1 個 ） 1 支 陳俊嘉 由土耳其ATAK ARMS廠ZORAKI 914 型空包彈槍，換裝土造金 屬槍管而成，擊發功能正常， 可供擊發適用子彈使用，認具 殺傷力。與高雄市政府警察局 仁武分局108 年7 月30日高市 警仁偵鑑字第10872199700 號 刑事案件證物採驗紀錄表送鑑 「ASW-9972號自小客車遭槍擊 案」案內彈殼1 顆比對結果， 其彈底特徵紋痕相吻合，認係 由該槍枝所擊發。 *內政部警政署刑事警察局108 年10月1日刑鑑字第108008679 5 號鑑定書（見警二卷第57至 64頁） *內政部警政署刑事警察局108 9月25日刑鑑字第1080076720 號鑑定書（見警二卷第79至80 頁） 2 改造手槍（槍枝管 制編號：00000000 00號，含彈匣2 個 ） 1 支 陳俊嘉 由仿BERETTA 廠92FS型半自動 手槍製造之槍枝，換裝土造金 屬槍管而成，擊發功能正常， 可供擊發適用子彈使用，認具 殺傷力。另扣案編號8-5 彈匣 ，經鑑定結果，可供該槍枝組 裝使用。 *內政部警政署刑事警察局108 年10月1日刑鑑字第108008679 5 號鑑定書（見警二卷第57至 64頁） *內政部警政署刑事警察局109 年9月1日刑鑑字第1090091928 號函（見訴一卷第315 至318 頁） 3 制式手槍（槍枝管 制編號：00000000 00號，含彈匣2 個 ） 1 支 陳俊嘉 研判係口徑9 ×19mm制式半自 動手槍，為美國GLOCK 廠17Ge n4型，槍管上具槍號LNP554， 槍身及滑套上槍號遭磨滅，經 以電解腐蝕法重現結果，因磨 滅過深無法重現，槍管內具6 條右旋來復線，擊發功能正常 ，可供擊發同口徑制式子彈使 用，認具殺傷力。另扣案編號 8-6 彈匣，經鑑定結果，可供 該槍枝組裝使用。 *內政部警政署刑事警察局108 年10月1日刑鑑字第108008679 5 號鑑定書（見警二卷第57至 64頁） *內政部警政署刑事警察局109 年9月1日刑鑑字第1090091928 號函（見原審卷一第315 至31 8 頁） 4 改造手槍（槍枝管 制編號：00000000 00號，含彈匣1 個 ） 1 支 陳俊嘉 認係仿BERETTA廠M9 型半自動 手槍製造之槍枝，槍管內具阻 鐵，無法發射彈丸，認不具殺 傷力。 *內政部警政署刑事警察局108 年10月1日刑鑑字第108008679 5 號鑑定書（見警二卷第57至 64頁） 5 改造手槍（槍枝管 制編號：00000000 00號，含彈匣1 個 ） 1 支 陳俊嘉 由仿WALTHER廠PPK/S型半自動 手槍製造之槍枝，換裝土造金 屬槍管而成，經檢視，槍枝雖 欠缺保險鈕，惟仍可供擊發適 用子彈使用，認具殺傷力。 *內政部警政署刑事警察局108 年10月1日刑鑑字第108008679 5 號鑑定書（見警二卷第57至 64頁） 6 彈匣（編號8-1 至 8-4 、8-7 、8-8 ） 6 個 陳俊嘉 均無法供附表一編號1 至5 所 示之手槍組裝使用，且皆非屬 公告之槍砲主要組成零件。 *內政部警政署刑事警察局109 年9月1日刑鑑字第1090091928 號函（見原審卷一第315 至第 318 頁） * 內政部109 年10月8 日內授 警字第1090872982號函（見同 上卷第325 至326 頁） 7 子彈 47顆 陳俊嘉 ⒈經逐一試射。 ⒉口徑0.38吋制式子彈：2 顆   ，均可擊發，均具殺傷力。   →2 顆制式子彈具殺傷力 ⒊口徑9 ×19mm制式子彈：1   顆，可擊發，具殺傷力。   →1 顆制式子彈具殺傷力 ⒋非制式子彈：4 顆，由口徑   9mm 制式空包彈組合直徑約   9.0mm 金屬彈頭而成，其中   3 顆均可擊發，皆具殺傷力   ，另1 顆無法擊發，不具殺   傷力。   →3 顆非制式子彈具殺傷力     ，另1 顆不具殺傷力 ⒌非制式子彈：40顆，由金屬   彈殼組合直徑約9.0mm金屬   彈頭而成，其中13顆均可擊   發，皆具殺傷力，另27顆均   無法擊發，皆不具殺傷力。   →13顆非制式子彈具殺傷力     ，另27顆不具殺傷力。 計19顆子彈具殺傷力 *內政部警政署刑事警察局108 年10月1日刑鑑字第108008679 5 號鑑定書（見警二卷第57至 64頁） *內政部警政署刑事警察局109 年9月1日刑鑑字第1090091928 號函（見原審卷一第315 至31 8 頁） 8 擦槍工具 1 組 陳俊嘉  9 刀械 4 支 郭春風  10 棍棒 2 支 郭春風  
附表二：原審勘驗郭春風與葉○麟於108 年7 月17日通訊監察內
        容筆錄（見原審卷二第130 至131 頁）
一、 ㈠開始時間：108 年7 月17日21時47分10秒，通話時間：30秒 A （葉○麟）：0000000000門號←B （郭春風）：0000000000門號 A:喂B：機掰到底是在掛三小啦 A:我沒掛，我在講電話 B:講什麼電話啦 A:怎樣，你好了嗎 B:去我家拿槍，拿東西拉 A:我要怎麼上去 B:你就叫我爸，快點啦 A:好好好 B:東西裝一裝喔 A:好好好 B:安全帽戴著 A:好好 B:快點好點 A:好，哪 ㈡開始時間：108 年7 月17日21時52分14秒（按與原審卷一第133 頁、第14 5 頁之台灣大哥大電信公司查詢資料所載108 年7 月17日21時52分24秒為  同一通通聯），通話時間：26秒A （葉○麟）：0000000000門號←B （郭春風）：0000000000門號 A:喂 B:到哪裡？ A:我要過去，我在路上了，我在楠梓了 B:快點啦 A:好啦，御花（音譯）嗎？ B:恩拉 A:好啦 B:衝沙小啦 ㈢開始時間: 108 年7 月17日22時13分22秒，通話時間：15秒A （葉○麟）：0000000000門號←B （郭春風）：0000000000門號 A:喂 B:到哪裡？喔 A:到了，到了，要到了，要到外面了 B:喔 二、被告郭春風上開3 通電話，聲音聽起來並非已酒醉之人之音調。於上開㈠之通話中，並未聽到機車聲，亦未聽到明顯風聲。